【裁判字號】    98,訴,1056
【裁判日期】    980414
【裁判案由】    毒品危害防制條例
【裁判全文】
臺灣臺中地方法院刑事判決              98年度訴字第1056號
公  訴  人  臺灣臺中地方法院檢察署檢察官
被      告  甲○○
                      之1
                    （另案於臺灣臺中監獄執行中）
上列被告因違反毒品危害防制條例案件，經檢察官提起公訴（98
年度毒偵字第482號、第552號），被告於準備程序中就被訴事實
為有罪之陳述，受命法官於聽取當事人之意見後，經本院合議庭
裁定由受命法官獨任以簡式審判程序判決如下：
    主    文
甲○○施用第一級毒品，累犯，處有期徒刑壹年，扣案如附表編
號之第一級毒品海洛因沒收銷燬之；又施用第二級毒品，累犯
，處有期徒刑捌月；又施用第一級毒品，累犯，處有期徒刑壹年
，扣案如附表編號之第一級毒品海洛因及編號之第二級毒品
甲基安非他命沒收銷燬之。應執行有期徒刑貳年貳月，扣案如附
表所示之第一級毒品海洛因及第二級毒品甲基安非他命，均沒收
銷燬之。
    犯罪事實
一、甲○○前因施用毒品案件，經本院以89年度毒聲字第348 號
    裁定送觀察、勒戒後，因認有繼續施用毒品之傾向，再經本
    院以89年度毒聲字第1002號裁定令入戒治處所施以強制戒治
    ，嗣經停止戒治，餘付保護管束，於民國90年2月9日強制戒
    治期滿執行完畢，並經臺灣臺中地方法院檢察署檢察官於90
    年2 月14日以90年度戒毒偵字第73號為不起訴處分確定。又
    於5 年內之94年間，復因施用毒品案件，經本院以94年度訴
    字第685 號、94年度訴字第880號分別判處有期徒刑1年、10
    月、7 月確定，嗣定其應執行刑為有期徒刑2年2月確定；再
    於94、95年間因施用毒品、傷害等案件，經本院以94年度訴
    字第3665號、95年度中簡字第856號分別判處有期徒刑9月、
    5月、3月確定，嗣經減刑各減為有期徒刑4月又15日、2月又
    15日、1月又15日，並定應執行刑為有期徒刑7月又15日確定
    ，上開二刑合併執行，於97年1月5日縮刑期滿執行完畢。詎
    甲○○仍不知悔改，復基於施用第一級、第二級毒品之犯意
    ，於98年1 月19日某時，在臺中市○○區○○里○○路○段2
    號11樓之1住處，施用第二級毒品甲基安非他命1次；另於98
    年1月20日下午7時許，在臺中市○○路某處，以摻入香菸點
    燃吸食煙霧之方式，施用第一級毒品海洛因1次；又於98年2
    月3日下午7時許，在其前開南屯路住處內，以將海洛因及甲
    基安非他命同時置入香菸內點燃之方式，同時施用第一級毒
    品海洛因及第二級毒品甲基安非他命1次。嗣先於98年1月20
    日夜間9 時10分許，為警在臺中市○區○○路43號前查獲，
    並扣得如附表編號所示之第一級毒品海洛因2 小包；再於
    98年2月3日夜間9 時35分許，為警在臺中市○區○○路與東
    光東街口查獲，並扣得如附表編號所示之第一級毒品海洛
    因10小包及編號所示之第二級毒品甲基安非他命3 小包。
二、案經彰化縣警察局芳苑分局及臺中市警察局第二分局報告臺
    灣臺中地方法院檢察署檢察官偵查起訴。
    理    由
一、認定犯罪事實與量刑審酌之依據：
  (一)被告蔡錦墩之自白。
  (二)彰化縣警察局芳苑分局搜索扣押筆錄、扣押物品目錄表、委
    託鑑驗尿液代號與真實姓名對照表、詮昕科技股份有限公司
    濫用藥物尿液檢驗報告、行政院衛生署草屯療養院第000000
    0000號鑑定書各1 份、查獲現場暨扣案物品相片15張；臺中
    市警察局第二分局搜索扣押筆錄、扣押物品目錄表、委託鑑
    驗尿液代號與真實姓名對照表、中山醫學大學附設醫院藥物
    檢驗科藥物檢測中心尿液檢驗報告、行政院衛生署草屯療養
    院第0000000000號鑑定書各1 份、查獲現場暨扣案物品相片
    4 張。
  (三)扣案如附表所示之毒品。
  (四)臺灣高等法院被告前案紀錄表（被告前案、累犯及素行之認
    定）。
二、核被告所為，係犯毒品危害防制條例第10條第1項、第2項之
    施用毒品罪。被告持有毒品之低度行為，應為施用毒品之高
    度行為所吸收，不另論罪。被告於98年2月3日下午同時施用
    海洛因及甲基安非他命之行為，係一行為同時觸犯二罪名，
    應從一重論以施用第一級毒品罪。被告前後2 次施用第一級
    毒品及1次施用第二級毒品3罪間，犯意各別，罪名不同，應
    分論併罰。又被告有事實欄所載之前科，有台灣高等法院被
    告前案紀錄表1 份在卷可佐，其前受有期徒刑之執行完畢後
    ，五年內故意再犯本件有期徒刑以上之罪，為累犯，應依刑
    法第47條第1 項之規定，加重其刑。爰審酌被告之前案、累
    犯、素行情形、施用毒品持續之期間、頻率、次數，犯後坦
    承犯行、態度尚可等一切情狀，分別予以量處如主文所示之
    宣告刑，並定應執行刑。扣案如附表所示之海洛因及甲基安
    非他命，應依毒品危害防制條例第18條第1 項前段之規定，
    沒收銷燬之。至於扣案之行動電話一支，與被告施用毒品無
    涉，不另為沒收之宣告。
據上論結：依刑事訴訟法第273 條之1第1項、第299條第1項前段
、第310 條之2、第454條第1項，毒品危害防制條例第10條第1項
、第2 項、18條第1項前段，刑法第11條、第55條、第47條第1項
、第51條第5 款，判決如主文。
中    華    民    國    98    年     4    月    14    日
                  刑事第九庭  法  官  高英賓
上正本證明與原本無異。
如不服本判決，應於收受送達後10日內向本院提出上訴書狀（應
敘述具體理由並附繕本）。
上訴書狀如未敘述理由，應於上訴期間屆滿後20日內補提理由書
於本院。
                              書記官  司立文
中    華    民    國    98    年     4    月    14    日
附表：
┌──┬───────────┬───────────────┐
│編號│扣  案  物  品  名  稱│數                          量│
├──┼───────────┼───────────────┤
│  │第一級毒品海洛因      │貳包（驗餘數量合計0.2656公克）│
├──┼───────────┼───────────────┤
│  │第一級毒品海洛因      │拾包（合計毛重5.7公克）       │
├──┼───────────┼───────────────┤
│  │第二級毒品甲基安非他命│包（驗餘數量合計1.4513公克）│
└──┴───────────┴───────────────┘
附錄論罪科刑法條：
毒品危害防制條例第10條
施用第一級毒品者，處6 月以上5 年以下有期徒刑。
施用第二級毒品者，處3 年以下有期徒刑。


司法院資訊處製作；財團法人民間司法改革基金會備份。
